臺灣桃園地方法院刑事判決　　　　　　　 94年度訴字第153號
公　訴　人　臺灣桃園地方法院檢察署檢察官
被　　　告　癸○○
指定辯護人　本院公設辯護人　庚○○
上列被告因搶奪案件，經檢察官提起公訴（93年度偵字第18509
號）及移送併辦後，本院合議庭裁定由受命法官獨任進行簡式審
判程序，並經檢察官聲請改依協商程序，本院判決如下：
    主  文
癸○○共同連續意圖為自己不法之所有，而搶奪他人之財物，累
犯，處有期徒刑壹年拾壹月。
扣案之安全帽貳頂、鑰匙參支及行動電話機壹支（含ＳＩＭ卡）
均沒收。
    事實及理由
一、犯罪事實：除引用檢察官起訴書所載（如附件）外，並補充
    如下：(1)癸○○前有廢止前之麻藥、賭博等案件前科，曾因
    施用第一、二級毒品案件，經本院於民國八十八年十二月十
    日，以八十八年度訴字第一二００號判決，處有期徒刑一年
    八月確定，於八十九年九月十九日入監執行，而於九十年十
    二月四日經縮刑假釋釋放，並於九十一年四月二十六日假釋
    期滿執畢（構成累犯）；(2)癸○○與子○○（由本院於九十
    四年三月十五日先行審結處刑在案）仍共同基於連續搶奪之
    概括犯意聯絡，另於附表編號一至四所示之時、地，趁被害
    人林江素慎等四人將皮包背於右肩或左肩未及防備之際，由
    子○○騎乘機車搭載癸○○，二人均配戴安全帽，先慢速接
    近被害人，並由癸○○下手行搶，得手後快速逃逸，共搶得
    如附表所示之財物，得手後行動電話機即手機由癸○○持往
    當舖典當或通訊行變賣，所得之款項連同搶得之現金，由二
    人朋分花用；另就編號二部分，二人互有搶奪謀議，子○○
    並提供本身機車，惟臨時因故無法出面，而由癸○○單獨行
    搶，得逞後就變賣手機現金亦朋分予子○○，另證件、卡片
    等物，則由癸○○予以丟棄，嗣經警查獲，並扣得渠等所有
    供作案所用之安全帽二頂、鑰匙三支、手機一支（含ＳＩＭ
    卡），以及非本件作案所用之一字型起子一支、佛珠二串（
    被害人已領回）、手機吊飾二串（本案九十四年保管字第一
    四九八號扣押物品清單所列佛珠，實為手機吊飾；以上起子
    、佛珠、吊飾均不予沒收）。(3)被告癸○○部分，因其於準
    備程序認罪，本院合議庭裁定由受命法官獨任進行簡式審判
    程序，並經檢察官聲請改依協商程序而為判決。
二、證據：
    （一）被告子○○於警訊、檢察官訊問及本院訊問中之自白
          。
    （二）證人己○○、壬○○、賴秀鑾、辛○○、甲○○、林
          月華、戊○○、丁○○、乙○○、丑○○、彭美鳳、
          陳奕存、劉炫文、林江素慎、金玉芳、楊淑惠及簡提
          蓁之證詞。
    （三）卷附之搜索票一紙；
          卷附之搜索扣押筆錄三件；
          卷附之扣押物品目錄表三件；
          卷附被害人辛○○、甲○○、丙○○、戊○○、范鳳
          蘭、丑○○、楊淑惠之贓物領據共七紙；
          卷附之天羅地網通訊行手機讓渡書五件；
          卷附之通聯調閱查詢單九件；
          卷附之裕益當舖之當票四紙；
          卷附之宏威通訊行客戶舊機回收表三件；
          卷附之劉邦任身分證影本一件；
          卷附之電話通聯記錄一件；
          卷附之臺灣桃園地方法院檢察署刑案資料查註紀錄表
          一件；
          卷附之台灣高等法院被告前案紀錄表一件。
    （四）扣案之安全帽二頂；
          扣案之鑰匙三支。
          扣案之行動電話機一支（含ＳＩＭ卡）。
三、本件經檢察官與被告於審判外達成協商之合意，且被告已認
    罪，其合意內容為：被告願受科刑範圍為處有期徒刑一年十
    一月之宣告。經查，上開協商合意並無刑事訴訟法第四百五
    十五條之四第一項所列情形之一，檢察官聲請改依協商程序
    而為判決，本院爰不經言詞辯論，於協商合意範圍內為協商
    判決，合予敘明。
四、應適用之法條：刑事訴訟法第455 條之4 第2 項、第455 條
    之8 、第273 條之1 第1 項、第454 條第2 項，刑法第28條
    、第56條、第325 條第1 項、第47條、第38條第1項第2款。
五、本判決除有刑事訴訟法第455 條之4 第1 項第1 款、第2 款
    、第4 款、第6 款、第7 款所定情形之1 ，或違反同條第2
    項規定者外，不得上訴。
六、如不服本件判決，得自收受判決送達之日起10日內，向本院
    提出上訴書狀，上訴於第二審法院。
本件經檢察官洪景明到庭執行職務。
中　　華　　民　　國　　94　　年　　4 　　月　　28　　日
                  刑事第四庭    法　官　李  昆  南
附表：
編號  被害人  行搶時間      行搶地點      所得物品
一、  林江素慎 93年11月5 日 平鎮市○○路  皮包一只內有現
               11時20分許   二段84號前    金6000元、手機
                                          1支。
二、  金玉芳  93年11月8日   桃園市○○○街 皮包一只內有現
              13時7 分      28號          950 元、健保卡
                                          2 張、手機2支
三、  楊淑惠  93年11月8 日  中壢市○○路  黑色皮包內有現
                            與中明路口    金15000元、金融
                                          卡3張、信用卡2
                                          張、身分證、健
                                          保卡各1張、手
                                          機1支。
四、  簡提蓁  93年11月12日  中壢市自忠二  皮包一只內有現金
              21時45分許    街175 號前    4000元、金融卡3
                                          張、健保卡、身
                                          分證、信用卡各
                                          1張、手機2支、
                                          原子筆1支、禮
                                          券1000餘元。
附件：93年度偵字第18509號起訴書一件。
以上正本證明與原本無異。
如不服本件判決，得自收受判決送達之日起10日內，以書狀敘明
理由，向本院提出上訴書狀（應附繕本）。
                                書記官　郭  中  明
中　　華　　民　　國　　94　　年　　4 　　月　　28　　日
附本案論罪科刑法條：
刑法第325 條第1項：（普通搶奪罪）
意圖為自己或第三人不法之所有，而搶奪他人之動產者，處六
月以上五年以下有期徒刑。
